【裁判字號】    98,勞訴,140
【裁判日期】    981130
【裁判案由】    給付薪資等
【裁判全文】
臺灣臺北地方法院民事判決             98年度勞訴字第140號
原      告  丁○○
訴訟代理人  蔡文玉律師
被      告  康大資訊股份有限公司
法定代理人  甲○○
訴訟代理人  熊克律師
            丙○○
            乙○○
上列當事人間給付薪資等事件，本院於民國98年11月9日言詞辯
論終結，判決如下：
    主  文
原告之訴及假執行之聲請均駁回。
訴訟費用由原告負擔。
    事實及理由
一、原告主張：其於民國96年10月1日前往被告公司面試，被告
    公司職員乙○○於面試時，對原告稱僱用期間為1年，原告
    於僱傭契約上簽名時也確認期間為96年10月1日起至97年10
    月1日止，惟原告在同年11月拿到系爭契約時，系爭契約工
    作時程已遭被告改為第一期結束止，原告每月薪資為新台幣
    （下同）53,000元，扣除被告已給付之三個月薪資，被告尚
    須給付原告九個月薪資共477,000元，加上被告總經理願給
    予原告半個月薪資26,500元作為資遣費，共計503,500元，
    爰提起本件訴訟等語。並聲明：被告應給付原告503,500元
    ，及自起訴狀繕本送達翌日起至清償日止依年息5%計算之利
    息，並願供擔保請准宣告假執行。
二、被告則以：台北市政府資訊中心公開招標之「共同性資訊系
    統整合管理與推動服務案」由被告得標，系爭專案之履約期
    間為96年10月1日至96年12月31日。系爭專案時程係自簽約
    次日起至96年12月31日止，應屬勞動基準法第9條第1項及同
    法施行細則第6條第4款所規定之特定性工作，得為定期契約
    。因系爭專案要求派遣具MCDBA證照之人員至台北市政府資
    訊中心，被告爰外聘具該證照之原告負責系爭專案工作，並
    明確告知原告本件工作僅有三個月期間，原告表示同意後始
    簽署系爭契約，且系爭契約之工作時程欄已載明：「工作時
    程：自民國96年10月1日起至專案第一期結束止。」，故系
    爭契約屬特定性工作而得為定期契約；且系爭專案只有三個
    月的履約期間，到期後是否能再得標續行工作猶未可知，被
    告自無可能與原告簽訂一年期間之契約。況系爭專案在96年
    12月31日到期後即終止，並經台北市政府於97年2月26日複
    驗合格、同年3月7日付款結案等語資為抗辯，並聲明：原告
    之訴駁回，如受不利判決，願供擔保請准宣告免予假執行。
三、經本院與兩造協議不爭執之事實如后（見本院卷第23頁）：
  (一)兩造於96年10月1日簽訂僱傭契約書，工作範圍依被告及被
    告業主之工作分派，擔任專案工作，依被告及專案主管要求
    參與研究、發展或準備專業證照檢核，每月薪資為53,000元
    （底薪4萬元、績效工資13,000元）。
  (二)兩造因本件爭議經台北市政府勞工局於97年4月16日勞資爭
    議協調會調解不成立。
  (三)被告參與台北市政府「共同性資訊系統整合管理與推動服務
    案」之投標並得標，並於96年10月2日簽訂台北市資訊處勞
    務採購契約，約定履約期限應於96年12月31日前完成履行採
    購標的之供應。
  (四)原告自96年10月1日至96年12月31日到被告公司上班，原告
    於97年1月3日至被告公司上班，被告公司請原告不要再來上
    班。
  (五)被告已給付原告96年10月1日至96年12月31日全部薪資。
四、原告主張系爭僱傭契約之期間為1年，惟為被告所否認，並
    以前揭情詞置辯，是本件之爭點厥為兩造間所訂立系爭僱傭
    契約之期間為何。經查，兩造間所簽訂之定期僱傭契約書工
    作時程約定「自民國96年10月1日起至專案第一期結束止。
    （結束前若專案持續，且乙方表現良好，得續簽約或轉任正
    式職務）」，有原告提出之定期僱傭契約書影本乙份在卷可
    稽（見98年度北勞調字第108號卷宗第5頁），而被告參與台
    北市政府資訊中心公開招標「共同性資訊系統整合管理與推
    動服務案」專案」)由被告得標，履約期限為96年12月31日
    以前，專案時程自簽約次日起至96年12月31日止等情，亦有
    被告提出之台北市政府公開招標「共同性資訊系統整合管理
    與推動服務案」契約書及招標文件在卷可稽，是堪認兩造間
    簽訂之定期僱傭契約書之工作時程為96年10月1日至96年12
    月31日。原告雖主張：其於僱傭契約上簽名時確認期間為96
    年10月1日起至97年10月1日止，惟原告在同年11月拿到系爭
    契約時，系爭契約工作時程已遭被告改為第一期結束止云云
    ，惟系爭定期僱傭契約之第一頁及第二頁係在同一張紙正反
    面等情，業經本院於98年10月5日言詞辯論時勘驗屬實（見
    本院卷第40頁），亦為原告所不爭執，該契約書第一頁與第
    二頁既是正反面印製，第二頁有原告之簽名，則不可能僅抽
    換第一頁，而第二頁仍有原告之簽名，是原告辯稱契約遭被
    告竄改云云，並不足採。原告雖另主張：觀諸該契約書所載
    付款方式2：本專案另發研究獎金，以每月最高5,000元整為
    標準，併「97年三節」當月份薪資，各發3個月研究獎金等
    語，益徵本件僱用期間絕非至96年12月31日止，否則何來併
    「97年三節」之當月份薪資之理？云云，惟系爭僱傭契約之
    工作時程已明定「結束前若專案持續，且乙方表現良好，得
    續簽約或轉任正式職務」，是如僱傭契約之受僱人表現良好
    ，仍有續簽約或轉任正職務之可能性，即有受領三節獎金之
    可能，故尚難以該段契約文字，即遽推論兩造間之僱傭契約
    期間至97年10月1日止，原告前揭主張，亦不可採。原告又
    主張被告同意給付半個月薪資26,500元作為資遣費云云，惟
    為被告所否認，原告復未舉證以實其說，是其前揭之主張，
    並不可採。
五、綜上，原告主張兩造間之僱用期間為1年，並不可採，被告
    已給付原告96年10月1日至96年12月31日全部薪資等情，為
    兩造所不爭執，是原告請求被告給付原告另9個月之薪資及
    資遺費，即不可採。從而，原告據以提起本訴，請求被告給
    付原告503,500元，及自起訴狀繕本送達翌日起至清償日止
    依年息5%計算之利息，為無理由，應予駁回。又原告之訴既
    經駁回，其假執行之聲請即失所附麗，應併予駁回。
六、因本案事證已臻明確，兩造其餘主張、陳述及所提之證據，
    經本院審酌後，認與判決結果不生影響，爰不一一論述，附
    此敘明。
七、結論：原告之訴為無理由，依民事訴訟法第78條判決如主文
    。
中    華    民    國    98    年    11    月    30    日
                    勞工法庭    法  官  郭美杏
以上正本係照原本作成
如對本判決上訴，須於判決送達後20日內向本院提出上訴狀
中    華    民    國    98    年    11    月    30    日
                                書記官  馮姿蓉

司法院資訊處製作；財團法人民間司法改革基金會備份。
